臺灣臺北地方法院刑事判決　　　　　　　　　　　　　九十一年度易字第六五七號
　　公　訴　人　臺灣臺北地方法院檢察署檢察官
　　被　　　告　甲○○
右列被告因公共危險案件，經檢察官聲請簡易判決處刑（九十年度偵字第一三三一八
號），本院刑事庭認不宜以簡易判決處刑，改簽分通常程序審理，判決如左：
    主  文
甲○○失火燒燬如附表所示之物，致生公共危險，處拘役貳拾日，如易科罰金，以
佰元折算壹日。緩刑貳年。
    事  實
一、甲○○為「金峰工程行」負責人，具電氣工程甲級電匠資格。緣王國銘所有坐落
    臺北市○○區○○路二段九十六巷三十二號二樓房屋，於民國八十九年十一月二
    十三日下午一時三十七分許發生火警，並遭臺灣電力公司（下稱台電公司）切斷
    該屋電錶至屋內總開關間之電源供應，且未向台電公司申請復電，甲○○於同年
    十一月二十八日下午八時許，受王國銘委託為上開房屋私接電源線，以其專業判
    斷原應注意該屋甫發生火警並遭斷電，私接電源極易再度發生火災，且依當時情
    形亦無不能注意之情事，竟疏未注意仍接受委託，無償為王國銘由上開房屋之電
    源總開關內繞接二孔式電源插座乙條，並裝設工作燈兩盞，以供清理火場照明之
    用。嗣於同年十二月一日下午三時五十三分許，上開房屋因私接之電源線短路再
    度起火並燒燬王國銘所有如附表所示之物，因該棟建築物係屬公寓建築物，又與
    他棟建築物相連，火災已嚴重影響其他住戶之居家安全，致生公共之危險。幸經
    消防人員據報趕往將火勢撲滅，始未釀大禍。
二、案經臺灣臺北地方法院檢察署檢察官自動檢舉偵辦並聲請簡易判決處刑，本院刑
    事庭認不宜以簡易判決處刑，改簽分通常程序審理。
    理  由
一、訊據被告甲○○對於其具有甲級電匠資格，並於右揭時地無償受託為王國銘私接
    電源，以及上開房屋再度失火燒燬如附表所示物品等事實均坦承不諱，核與證人
    王國銘、張督史即臺電公司技術員證述情節相符，並有臺灣區電氣工程同業公會
    會員證書及現場照片在卷可稽。而右揭房屋再度起火原因，係因電燈電源線因故
    短路所致，復經臺北市政府消防局火災原因調查結果所是認，此有臺北市政府消
    防局函、臺北市政府消防局火災原因調查報告書在卷可稽。被告具有電氣工程甲
    級電匠資格，本應注意該屋甫發生火警並遭斷電，私接電源極易再度發生火災，
    而依當時情形並無不能注意之情事，竟疏未注意仍為他人私接電源線，是被告顯
    有過失，且其過失與火災之發生間具有相當之因果關係。綜上所述，本件事證明
    確，被告犯行洵堪認定，應依法論科。
二、按刑法第一百七十四條第三項後段失火燒燬現非供人使用之他人所有住宅罪，所
    謂「燒燬」，係指經火力燃燒，喪失物之效用而言，必須其物喪失主要效用，始
    得謂失火既遂，如僅將房屋內之傢俱、電器用品等物焚燬，於房屋本身尚未達喪
    失其效用之程度者，即不得竟以該罪相繩。本件被告失火所燒燬者，係如附表所
    示之物品，至於房屋之主要構成部分，並未因此次失火而喪失效用，此有上開臺
    北市政府消防局火災原因調查報告書及所附現場照片附卷可佐，足認本件建築物
    之主要構造及其遮蔽風雨、供人棲身等使用效能並未喪失，是被告失火燒燬如附
    表所示住宅等以外他人所有物，核其所為係犯刑法第一百七十五條第三項之失火
    燒燬住宅、建築物等以外之物罪，原聲請簡易判決處刑書意旨認應依刑法第一百
    七十四條第三項之罪處斷，容有未洽，惟已據蒞庭檢察官當庭變更起訴法條，併
    此敘明。爰審酌被告無前科，此有臺灣高等法院檢察署刑案紀錄簡覆表可按，且
    有正當職業，並審酌犯罪所生之損害、過失之程度及被告犯罪後坦承犯行，犯罪
    後態度尚稱良好等一切情狀，量處如主文所示之刑，以資懲儆。又被告行為後，
    刑法第四十一條業經修正，並於九十年一月十日經總統公布施行，原條文修正為
    ：「犯最重本刑為五年以下有期徒刑之刑之罪，而受六個月以下有期徒刑或拘役
    之宣告，因身體、教育、職業、家庭之關係或其他正當事由，執行顯有困難者，
    得以一元以上三元以下折算一日，易科罰金。但確因不執行所宣告之刑，難收矯
    正之效，或難以維持法秩序者，不在此限。」並改列為第一項，此修正對被告並
    無不利，自應依刑法第二條第一項前段適用裁判時即修正後之刑法第四十一條第
    一項規定諭知易科罰金之折算標準。末查，被告未曾受有期徒刑以上刑之宣告，
    有臺灣高等法院刑案紀錄簡覆表在卷足憑，被告一時失慮，致罹刑典，犯後深表
    悔悟，經此教訓，當知警惕，信無再犯之虞，本院因認對其所宣告之刑，以暫不
    執行為適當，爰併予宣告緩刑二年，以啟自新。
據上論斷，應依刑事訴訟法第四百五十二條、第二百九十九條第一項前段，刑法第二
條第一項前段、第一百七十五第三項，第四十一條第一項、七十四條第一款，罰金罰
鍰提高標準條例第一條前段、第二條，判決如主文。
本案經檢察官林淑玲到庭執行職務
中      華      民      國      九十一      年      六    月    二十七  日
                                      臺灣臺北地方法院刑事第八庭
                                          法  官  鄭  佾  瑩
附表：王國銘所有遭燒燬之物：電話機壹具、書籍約壹佰本。
右正本證明與原本無異。
如不服本判決，應於判決送達後十日內向本院提出上訴狀(應抄附繕本)。告訴人
或被害人如對於本判決不服者，應具備理由請求檢察官上訴，其上訴期間之計算
係以檢察官收受判決正本之日期為準。
                                          書記官  何  適  熹
中      華      民      國      九十一      年      七     月     四    日
附錄論罪科刑法條全文：
刑法第一百七十五條：
放火燒燬前二條以外之他人所有物，至生公共危險者，處一年以上、七年以下有期徒
刑。
放火燒燬前二條以外之自己所有物，至生公共危險者，處三年以下有期徒刑。
失火燒燬前二條以外之物，致生公共危險者，處拘役或三百元以下罰金。
